【裁判字號】    98,簡上附民,50
【裁判日期】    981216
【裁判案由】    竊盜等
【裁判全文】
臺灣高雄地方法院刑事附帶民事訴訟判決
原    告  甲○○
被    告  乙○
上列被告因竊盜等案件（本院98年度簡上字第700 號），經原告
提起附帶民事訴訟，請求損害賠償，本院判決如下︰
    主  文
被告應給付原告新台幣參仟元，及自民國九十八年九月十九日起
至清償日止，按週年利率百分之五計算之利息。
原告其餘之訴駁回。
本判決原告勝訴部分，得假執行。
原告其餘假執行之聲請駁回
    事實及理由
一、原告聲明：(一)被告應給付原告新臺幣（下同）3,895,200 元
    ，及自起訴狀繕本送達之翌日起至清償日止，按年息百分之
    五計算之利息。(二)願供擔保，請准宣告假執行。
二、事實摘要：原告主張所有設置於高雄市小港區○○○段1 之
    2 號地號土地之洗砂場設備，遭被告所竊致所受洗砂場設備
    之損害合計為3,695,200 元（分別為：1.鐵製大門：30,000
    元；2.20尺鋁製貨櫃屋：50,000元；3.上開貨櫃屋內設備及
    物品：貨櫃屋加蓋防熱棚12,000元，錄影監視器20,000元，
    龍天下不銹鋼製水塔6,000 元，國際牌電視機5,000 元，鐵
    製辦公桌4,000 元，木質辦公桌2,000 元，鐵製椅子共1,20
    0 元，備用軸承共12,000元；4.10馬力深水馬達共30,000元
    ；5.20馬力加壓馬達35,000元；6.總配電盤10,000元；7.大
    型水船〈含馬達〉30,000元；8.水船座200,000 元；9.震動
    台〈含馬達〉300,000 元；10.料桶250,000 元；11.輸送帶14
    4,000 元；12.施工鐵材及工資160,000 元；13.輸送帶680,00
    0 元；14.施工鐵材及工資800,000 元；15.洗砂場內堆置之砂
    石54,000元）；另於96年9 月11日13時30分許，在高雄市○
    ○區○○路3 之1 號，因遭質疑涉嫌竊盜案件而有所爭執，
    竟公然以「巴格」（日文音譯，意指笨蛋）之詞辱罵原告，
    致原告因此精神受有痛苦，就遭竊所受之財產損害訴請被告
    給付3,695,200 元，另就遭公然侮辱之非財產損害訴請被告
    給付精神慰撫金200,000 元，共計3,695,200 元之損害，並
    加給法定遲延利息。
三、法院判斷：
  (一)被告涉犯竊盜蓄水塔罪嫌部分：按刑事訴訟諭知無罪，免訴
    或不受理之判決者，對於附帶民事訴訟部份應以判決駁回原
    告之訴，刑事訴訟法第503 條第1 項前段定有明文。查被告
    此部分之竊盜罪嫌，業經本院以98年度簡上字第700 號刑事
    判決無罪在案，原告有關所受蓄水塔遭竊之損害請求，自應
    駁回。
  (二)原告除蓄水塔外其他洗砂場設備請求部分：按提起附帶民事
    訴訟，應以有刑事訴訟之存在為前提，若刑事訴訟未經提起
    公訴或自訴，而對於應負賠償責任之人提起附帶民事訴訟，
    刑事法院即應以其為不合法，為駁回之判決。原告雖主張被
    告涉犯竊取除蓄水塔外其他洗砂場設備之行為，惟查因被告
    被訴竊盜蓄水塔部分業經為判決無罪，除蓄水塔以外部分即
    非起訴效力所及，自無刑事訴訟繫屬，原告提起附帶民事訴
    訟，自應駁回。
  (三)被告涉犯公然侮辱罪嫌部分：
    1.按附帶民事訴訟之判決，應以刑事訴訟判決所認定之事實
      為據，刑事訴訟法第500 條前段定有明文。原告主張本件
      被告公然侮辱致生損害名譽之事實，業經本院以97年度審
      簡字第6863號刑事簡易判決及本院98年度簡上字第700 號
      刑事判決所認定，堪信真實。
    2.被告對原告施以公然侮辱之行為，原告請求非財產上損害
      之精神慰撫金，與民法第184 條第1 項前段、第195 條第
      1 項前段之規定相符。本院審酌原告學歷為高中畢業，目
      前無工作，家庭狀況小康；而被告學歷為國小畢業，目前
      從事養殖業，家庭狀況小康等兩造之身分、地位及經濟狀
      況，以及原告因被告公然侮辱行為造成之名譽損害，並因
      此精神所受痛苦等一切情狀，認原告請求20萬元之精神慰
      撫金，顯然過高，應予核減為3 千元，始為適當。逾此部
      分，則無理由，應予駁回。
  (四)假執行之宣告：原告勝訴部分所命給付之金額未逾50萬元，
    依刑事訴訟法第491 條第10款準用民事訴訟法第389 條第1
    項第5 款之規定，應依職權宣告假執行；至於原告敗訴部分
    ，其假執行之聲請失其附麗，應併駁回。
據上論斷，原告之訴，為一部有理由，一部無理由，應依刑事訴
訟法第502 條第1 項、第2 項、第491 條第10款、民事訴訟法第
389 條第1 項第5 款，判決如主文。
中    華    民    國    98    年    12    月    16    日
                  刑事第八庭  審判長法  官  王伯文
                                    法  官  謝宗翰
                                    法  官  林建鼎
以上正本係照原本作成。
如不服本判決非對於刑事判決有上訴時不得上訴，並應於送達後
10日內向本院提出上訴狀。
中    華    民    國    98    年    12    月    18    日
                                    書記官  林秀敏

司法院資訊處製作；財團法人民間司法改革基金會備份。
